臺灣高雄地方法院民事判決　九十二年度小上字第一一五號
　　上　訴　人　甲○○
　　訴訟代理人　利美利律師
　　被上訴人　　裕大建設股份有限公司
　　法定代理人　黃裕傑
右當事人間請求損害賠償事件，上訴人對於中華民國九十二年七月二十九日本院高雄
簡易庭九十二年度雄小字第七八二號第一審判決提起上訴，本院判決如左：
    主      文
上訴駁回。
第二審訴訟費用新台幣壹仟伍佰元由上訴人負擔。
    理　    由
一、按對於小額程序之第一審判決之上訴，非以其違背法令為理由，不得為之，民事
    訴訟法第四百三十六條之二十四第二項定有明文。又所謂判決違背法令，乃指判
    決不適用法規或適用不當，或有民事訴訟法第四百六十九條第一款至第五款所列
    情形，此為同法第四百三十六條之三十二第二項準用第四百六十八條、第四百六
    十九條第一款至第五款所明定。次按，小額程序之第二審判決，依上訴意旨足認
    上訴為無理由者，得不經言詞辯論為之，民事訴訟法第四百三十六條之二十九第
    二款亦有明文。
二、上訴意旨略以：原審以被上訴人所提未必真實之八張相片，率爾認定伊占用被上
    訴人所有之停車位（編號八號）長達一千一百十九天，其判決顯有違背證據及論
    理法則之違法，又伊係於民國八十七年十月一日始購入壯觀羅馬大樓地下室二樓
    編號十六號之停車位，原判決卻以該大樓八十七年九月十二日之住戶會議記錄，
    認定伊於八十七年九月間即已知悉停車位會積水之情形，顯然違背法令；且被上
    訴人係故意不告知伊所購買之上開停車位有積水之瑕疵，依民法第三百六十五條
    第二項之規定，應不受六個月期間之限制，並得適用同法第二百二十七條之規定
    請求損害賠償，請求權之時效為十五年，原審未察及此，竟認伊已逾瑕疵擔保請
    求權時效，不得主張減少價金，自有判決不適用法規之違法，況伊係因購買之停
    車位會積水，始偶爾使用被上訴人所有之系爭停車位，亦屬權利之正當行使，原
    判決遽為伊不利之判決，亦有違法等語。並聲明：(一)原判決廢棄，(二)被上訴人於
    原審之訴駁回，(三)第一、二審訴訟費用由被上訴人負擔。
三、經查：
  (一)被上訴人主張上訴人無權使用系爭停車位，業據提出上訴人所有之車輛停用之照
    片八幀為證（原審卷第三三至三四頁），觀之被上訴人所提之八張相片，拍攝時
    間依序為八十八年六月四日、六月八日、六月二十五日、八月、九十年四月二十
    三日、六月二十九日、十一月二日及十二月二十一日，拍攝時間並無一定之季節
    規則性，亦非均逢梅雨、颱風或雨季，又被上訴人另對上訴人提出刑事竊佔告訴
    偵查中，上訴人亦自承係於八十七年十一月許（詳細日子記不清楚）開始使用系
    爭停車位，當時是找地上噴有建設公司字樣停車位停放，是在三年後才接到被上
    訴人公司之存證信函，事先不知道不可以停放系爭車位，於收受被上訴人公司寄
    發之存證信函（九十一年六月二十八日）後始去找該公司之聯絡人協調等情，有
    警訊筆錄可查，並經本院依職權調取台灣高雄地方法院檢察署九十一年度偵字第
    二二七三九號偵查全卷查閱屬實。衡之常情，被上訴人設立地在台北，前往系爭
    大樓檢查系爭停車位使用情形之期間不固定，如於其進行拍攝之八次中，均恰逢
    上訴人使用系爭停車位，未免過於巧合，況上訴人於原審供承：不清楚何時開始
    使用系爭停車位，被上訴人所說的三年中只停過三、四次，嗣經原審法官提示被
    上訴人提出之上開八幀照片，始改稱：認同至少停用八次，對相片時間也沒有意
    見等語（原審卷第七一頁），由上足見，上訴人應係自八十七年十一月間起即經
    常使用系爭停車位，迄接獲上訴人寄發之存證信函（九十一年六月二十八日）後
    ，知悉上訴人要提出告訴，始未繼續使用。上訴人抗辯僅於梅雨、颱風時偶爾使
    用該車位八次，尚不足採。被上訴人主張依拍攝相片所示日期始日即八十八年六
    月四日、終日即存證信函寄發之日九十一年六月二十八日，計算上訴人占有使用
    系爭停車位之起訖期間，尚屬合理有據，堪予採信。
  (二)又上訴人雖抗辯其所購買之十六號停車位有積水之瑕疵，惟觀之其所提出之壯觀
    羅馬大樓（帝王區）各棟樓梯牆壁磁磚破裂統計表、八十八年八月三十日及十一
    月十八日之管理委員會會議記錄、九月份管理工作報告等文件內容所載（原審卷
    第六二頁以下及警卷），乃該大樓之「第四、五梯逃生口蓋遇雨天滲水嚴重，中
    庭文康室旁逃生口蓋遇雨天滲水嚴重，Ｂ二－一九號車位，一、二、三號車位，
    三四、三五、三六號車位牆角滲水極為嚴重」、「地下室三四、三五、三六號車
    位牆壁漏水嚴重」、「地下室周圍部分有漏水現象」、「地下室逃生口蓋每逢雨
    天漏水嚴重」、「地下室逃生口鐵蓋每逢雨天均有漏水鐵蓋生鏽腐蝕嚴重破洞」
    、「地下室及周圍頂部有滲水現象」，並未提及其所有之十六號車位有積水之情
    形，且其提出之停車場漏水位置照片係編號Ｂ二－一九號停車位，而依停車位配
    置圖所示，上訴人所有之十六號停車位係位居中間，亦非位於地下室周圍，綜合
    上開證據，均不足認定上訴人所有之十六號車位有積水之瑕疵。準此，上訴人自
    無物之瑕疵擔保請求權或不完全給付之損害賠償請求權存在，是其主張係因被上
    訴人出售之十六號車位有積水之瑕疵，始偶爾使用系爭八號停車位，為權利之正
    當行使，自無可取。
  (三)至上訴人另稱：原審疏未審酌不完全給付之請求權時效為十五年而有判決不適用
    法規之違法。惟按因故意侵權行為而負擔之債，其債務人不得主張抵銷。民法第
    三百三十九條定有明文。本件被上訴人係本於侵權行為及不當得利等法律關係訴
    請上訴人給付無權占用系爭停車位之損害賠償，然上訴人並未能舉證證明其所有
    之車位有積水之瑕疵，因此，上訴人自無物之瑕疵擔保及不完全給付之減少價金
    或損害賠償請求權可資行使，已如前述，且縱認上訴人主張被上訴人所出賣之十
    六號停車位有積水瑕疵存在，而得請求減少價金之抗辯屬實，然依前開規定，上
    訴人亦不得以減少之價金抵銷本件損害賠償債務。是以，原審縱未適用不完全給
    付之相關規定論駁上訴人之抗辯，亦對判決結果不生影響，自無判決不適用法規
    之違法。
　(四)綜上所述，上訴人自八十八年六月四日起至九十一年六月二十八日止，無權占有
　　使用系爭停車位，每月受有相當於租金二千元之利益，致被上訴人受有損害，從
　　而，原審依據侵權行為及不當得利之法律關係，判令上訴人應給付七萬二千元（
　　36×2000=72000）並加給法定利息，依法洵無違誤。上訴人之上訴，依其上訴意
    旨即足認為無理由，其指摘原判決不當，求予廢棄，為無理由，爰不經言詞辯論
    ，駁回其上訴。
四、末按小額訴訟之上訴程序，法院為訴訟費用之裁判時，應確定其費用額，民事訴
    訟法第四百三十六條之十九第一項、第四百三十六條之三十二第一項規定甚明。
    本件上訴裁判費為一千五百元，應由上訴人負擔，附此敘明。
五、結論：本件上訴為無理由，依民事訴訟法第四百三十六條之二十九第二款、第四
    百三十六條之三十二第二項、第四百四十九條第一項、第四百三十六條之十九第
    一項、第七十八條，判決如主文。
中　　　華　　　民　　　國　　九十三　　年　　四　　月　　三十　　　　　日
                              臺灣高雄地方法院民事第一庭
~B審判長法官  甯  馨
~B法　　　官　蔡川富
~B法　　　官　蘇姿月
正本係照原本作成。
本判決不得上訴。
中　　　華　　　民　　　國　　九十三　　年　　四　　月　　三十　　　　　日
~B法院書記官  歐文政
